# 子公司出表后对原债权的处理

提问人：595699395 时间：2022-07-30 10:57:11
请问子公司出表后，对原债权，在合并报表层面是作为一项金融资产，按照公允价值初始确认吗？
根据《中审众环-案例研究》3-2-121的解释应该是这样做的

回答人：chenyiwei
是这样。原先在合并报表中抵销的内部债权债务，因子公司不再纳入合并报表范围而不再继续抵销，相当于合并报表层面一项新的金融资产的初始确认。